---
title: "Treino"
lang: pt-BR
format:
  html:
    embed-resources: true
    toc: true
    fig-width: 9
    fig-height: 5
params:
  settings: "treino.yml"
execute:
  echo: false
  warning: false
  message: false
---

```{r}
#| label: setup
library(rtreinus)
library(dplyr)
library(ggplot2)

settings <- treinus_read_settings(params$settings)
records_raw <- readRDS(settings$session$source)

records <- treinus_prepare_records(records_raw, settings)
resumo <- treinus_athlete_summary(records, settings)
zonas <- treinus_hr_zones(records, settings)
velocidade <- treinus_boat_speed(records, settings)
blocos <- treinus_pieces(velocidade, settings)
linha <- treinus_cadence_line(records, blocos, settings)
ritmo <- treinus_pace_to_distance(records, settings)

crews <- settings$crews$include
fmt_hm <- function(x) format(x, "%H:%M")
mmss <- function(min) sprintf("%d:%02d", floor(min), round((min %% 1) * 60))
tbl <- function(d, ...) {
  if (requireNamespace("gt", quietly = TRUE)) gt::gt(d, ...) else knitr::kable(d)
}
```

`r sprintf("## Treino de %s", format(as.Date(settings$session$date), "%d/%m/%Y"))`

```{r}
#| label: resumo
resumo |>
  summarise(remadores = n(),
            km = round(median(km, na.rm = TRUE), 1),
            inicio = fmt_hm(min(start)),
            fim = fmt_hm(max(end)),
            kmh = round(median(kmh_moving, na.rm = TRUE), 1),
            .by = crew) |>
  arrange(crew) |>
  tbl()
```

## Tripulações

```{r}
#| label: tripulacoes
records |>
  distinct(crew, id_athlete, fullname_athlete, is_steerer) |>
  arrange(crew, is_steerer, fullname_athlete) |>
  summarise(
    leme = paste(fullname_athlete[is_steerer], collapse = ", "),
    linha = paste(fullname_athlete[!is_steerer], collapse = ", "),
    .by = crew
  ) |>
  tbl()
```

As tripulações foram deduzidas da proximidade no GPS e confirmadas na revisão;
o leme é o remador mais à popa, também confirmado.

## Estrutura do treino

```{r}
#| label: fig-velocidade
treinus_plot_speed(velocidade)
```

```{r}
#| label: blocos
blocos |>
  filter(dur_min >= 5) |>
  transmute(crew, inicio = fmt_hm(start), fim = fmt_hm(end),
            duracao = mmss(dur_min), kmh = round(kmh, 1)) |>
  tbl()
```

```{r}
#| label: fig-diferenca
#| fig-height: 3.5
#| eval: !expr length(crews) == 2
treinus_plot_gap(treinus_crew_gap(velocidade, crews[1], crews[2]),
                 crews[1], crews[2])
```

## Onde foi o tempo

```{r}
#| label: ritmo
ritmo |>
  transmute(crew, atleta = fullname_athlete,
            total = mmss(elapsed_min), movimento = mmss(moving_min),
            parado = mmss(stopped_min), kmh = round(kmh_moving, 1)) |>
  tbl()
```

O tempo em movimento é o número comparável: o tempo de relógio varia com as
pausas automáticas de cada aparelho.

## Frequência cardíaca

```{r}
#| label: fig-fc
#| fig-height: 7
treinus_plot_hr(records)
```

```{r}
#| label: zonas
zonas |>
  select(crew, atleta = fullname_athlete, zone, pct) |>
  tidyr::pivot_wider(names_from = zone, values_from = pct, values_fill = 0) |>
  mutate(across(where(is.numeric), \(x) round(x))) |>
  arrange(crew, atleta) |>
  tbl()
```

## Cadência

```{r}
#| label: fig-leme
#| fig-height: 4.5
#| eval: !expr nrow(linha) > 0
treinus_plot_steerer_cadence(linha)
```

```{r}
#| label: cadencia
#| eval: !expr nrow(linha) > 0
treinus_cadence_vs_line(linha) |>
  transmute(crew, atleta = fullname_athlete,
            papel = if_else(is_steerer, "leme", "linha"),
            desvio_med = round(desvio_med, 1),
            desvio_abs = round(desvio_abs, 1),
            na_linha = round(pct_na_linha)) |>
  tbl()
```

A linha é a remada da tripulação a cada instante: a mediana de quem está na
remada, sem o leme. A comparação vale só durante os blocos.

## Detalhe por remador

```{r}
#| label: detalhe
resumo |>
  transmute(crew, atleta = fullname_athlete,
            papel = if_else(is_steerer, "leme", "linha"),
            km = round(km, 1), total = mmss(elapsed_min),
            movimento = mmss(moving_min), kmh = round(kmh_moving, 1),
            fc_med = round(fc_avg), fc_p99 = round(fc_p99), spm = spm_med) |>
  arrange(crew, desc(km)) |>
  tbl()
```

```{r}
#| label: exclusoes
#| eval: !expr nrow(settings$exclude) > 0
settings$exclude |>
  left_join(distinct(records, athlete = id_athlete, fullname_athlete),
            by = "athlete") |>
  transmute(atleta = fullname_athlete, metrica = metric) |>
  tbl()
```

::: {.callout-note collapse="true"}
## Métricas excluídas

As métricas acima foram descartadas por medição defeituosa e aparecem como
vazias nas tabelas. O restante dos dados desses remadores continua em uso.
:::
